【裁判字號】    92,台上,2389
【裁判日期】    921106
【裁判案由】    給付價金
【裁判全文】
最高法院民事裁定                              九十二年度台上字第二三八九號
    上  訴  人  甲○○
    訴訟代理人  邢俊文律師
    被 上訴 人  台灣糖業股份有限公司
    法定代理人  吳乃仁
    訴訟代理人  林益輝律師
右當事人間請求給付價金事件，上訴人對於中華民國九十二年八月六日台灣高等法院
台中分院第二審判決︵九十二年度重上字第四七號︶，提起上訴，本院裁定如左：
    主  文
上訴駁回。
第三審訴訟費用由上訴人負擔。
    理  由
按對於第二審判決上訴，非以其違背法令為理由，不得為之。又提起上訴，上訴狀內
應記載上訴理由，表明原判決所違背之法令及其具體內容，暨依訴訟資料合於該違背
法令之具體事實。民事訴訟法第四百六十七條、第四百七十條第二項定有明文。而依
同法第四百六十八條規定，判決不適用法規或適用不當者，為違背法令；依同法第四
百六十九條規定，判決有該條所列各款情形之一者，為當然違背法令。是當事人提起
上訴，如依民事訴訟法第四百六十八條規定，以第二審判決有不適用法規或適用法規
不當為理由時，其上訴狀或理由書應表明該判決所違背之法令條項，或有關判例、解
釋之字號，或成文法以外之習慣或法理等及其具體內容，暨係依何訴訟資料合於該違
背法令之具體事實；如以民事訴訟法第四百六十九條所列各款情形為理由時，其上訴
狀或理由書應表明該判決有合於各該條款規定情形之具體內容，及係依何訴訟資料合
於該違背法令之具體事實。上訴狀或理由書如未依上述方式表明，或其所表明者顯與
上開法條規定不合時，即難認為已合法表明上訴理由，其上訴自非合法。本件上訴人
對第二審判決提起上訴，雖以該判決違背法令為由，惟核其上訴理由狀所載內容，係
就原審取捨證據、認定事實之職權行使，及依職權解釋契約，指摘其為不當，並就原
審已論斷：上訴人於民國八十三年十一月十四日向被上訴人購買系爭房地，總價新台
幣︵下同︶一千零十七萬三千元，上訴人已付三百五十六萬三千元，尚欠六百六十一
萬元尾款迄未給付。上訴人所購買系爭房地之停車位，原為編號第五十三號機械式停
車位，該五十三號停車位雖因配合法令而變更為平面式，被上訴人另調配第四十三號
機械式停車位予上訴人，致與原買賣之停車位不同而有瑕疵。惟兩停車位同屬機械式
，僅第四十三號停車位距離樓梯稍遠，於停車之效率有些許影響，但於減少停車效用
之程度，顯然無關重要，上訴人不得據以解除契約。另系爭房屋二樓之浴室，雖無通
風暗管而有瑕疵，惟該浴室若能使用足力之送風馬達，連接風管至百葉風口，應可符
合法規之要求，百葉開口若置於空氣流通之戶外空間，並無住戶安全及環保之顧慮，
該項瑕疵應得以補正，且以上開方法補正花費不多，而系爭契約買賣總價高達一千零
十七萬三千元，上訴人以此輕微之瑕疵即欲解除契約，顯失公平。上訴人以上開輕微
瑕疵，主張其可行使同時履行抗辯權，於被上訴人交付第五十三號機械式停車位，及
於埋設浴室暗管前，拒絕給付價金尾款，則屬權利行使之濫用，其同時履行抗辯權之
主張，亦屬無據，不能准許。被上訴人並未解除系爭買賣契約，其本於系爭買賣契約
，請求上訴人協同辦理系爭房地所有權移轉登記為上訴人名義，同時應給付被上訴人
價金尾款六百六十一萬元及利息、滯納金，為有理由，應予准許等情，泛言未論斷或
違背法令，而非表明該判決所違背之法令及其具體內容，暨依訴訟資料合於該違背法
令之具體事實，難認其已合法表明上訴理由。依首揭說明，應認其上訴為不合法。
據上論結，本件上訴為不合法。依民事訴訟法第四百八十一條、第四百四十四條第一
項、第九十五條、第七十八條，裁定如主文。
中      華      民      國    九十二    年     十一     月      六      日
                              最高法院民事第二庭
                                  審判長法官  曾  桂  香
                                        法官  劉  延  村
                                        法官  劉  福  聲
                                        法官  黃  秀  得
                                        法官  許  澍  林
      右正本證明與原本無異
                                              書  記  官
中      華      民      國    九十二    年     十一     月     十八     日


司法院資訊處製作；財團法人民間司法改革基金會備份。
